【裁判字號】    90,訴,503
【裁判日期】    901016
【裁判案由】    偽造文書
【裁判全文】
臺灣嘉義地方法院刑事判決                            九十年度訴字第五三號
    公  訴  人  臺灣嘉義地方法院檢察署檢察官
    被      告  甲○○
右列被告因偽造文書案件，經檢察官提起公訴（九十年度偵字第四一四六號），本院
判決如左：
    主  文
甲○○行使偽造私文書，足以生損害於公眾及他人，處有期徒刑伍月，如易科罰金，
以參佰元折算壹日。嘉義縣警察局舉發違反道路交通管理事件通知單嘉縣警交字第Ｌ
00000000號之移送聯、覆聯、存根聯內偽造「黃振明」之署押參枚均沒收
。
    事  實
一、甲○○於民國九十年六月二十三日二十時四十五許，駕駛車號Ｃ４－７５８６號
    自用小客車，在嘉義縣東石鄉嘉一六六線下揖段為警攔查，甲○○因未考領自小
    客車駕照，竟向執勤之警員稱其為黃振明，未帶駕照，而後在執勤警員製發之嘉
    義縣警察局舉發違反道路交通管理事件通知單嘉縣警交字第Ｌ00000000
    號（下稱交通違規通知單）之「收受通知聯者簽章」欄內偽簽黃振明之署押（通
    知單為一式四份，以複寫製作，移送聯、迴覆聯、存根聯均有黃振明之署押）表
    示已收受該通知單之意，然後交予處理之警員，而主張係由黃振明領受通知單，
    致生損害於黃振明及交通裁罰之正確性。嗣因甲○○以電話請友人至派出所，友
    人向警稱其為甲○○之友人，遂為警查獲。
二、案經嘉義縣警察局朴子分局報請臺灣嘉義地方法院檢察署檢察官偵查起訴。
    理  由
一、訊據被告甲○○對於右揭事實坦承不諱，且有嘉義縣警察局舉發違反道路交通管
    理事件通知單嘉縣警交字第Ｌ00000000號之通知聯、移送聯、覆聯、
    存根聯各一紙在卷可證，足佐被告前開自白與事實相符，堪信為真實。
二、按被告在交通違規通知單移送聯「收受通知聯者簽章」欄內偽簽黃振明姓名，自
    不待依據習慣或特約，單從形式上觀察，即足以知悉係表示由黃振明名義出具領
    收通知聯之證明，此與事先在印妥內容之收據上偽簽他人姓名之情形，無分軒輊
    ，當然屬於刑法第二百十條所稱之私文書，被告在交通違規通知單移送聯「收受
    通知聯者簽章」一欄內偽簽「黃振明」姓名，即表示已收到該通知單，復將該通
    知單交回處理之警員，即主張由「黃振明」領受通知單，均已達行使之階段，且
    足以生損害於公路警察局對交通事件管理之正確性及黃振明本人之權益。
三、核被告所為，係犯刑法第二百十條、第二百十六條之行使偽造私文書罪。被告交
    通違規通知單移送聯「收受通知聯者簽章」欄上偽填黃振明之署名，偽造署押為
    偽造私文書之階段行為，偽造之低度行為，為高度之行使行為所吸收，均不另論
    罪。爰審酌被告並未考領駕照，其為免除高額之罰款，竟向警員稱其係黃振明、
    犯罪手段、與被害人之關係，及被告之品行、素行及犯罪後坦承犯行之態度等一
    切情狀，量處如主文所示之刑，並諭知易科罰金之折算標準，以資懲儆。又上開
    交通違規通知單上之移送聯、迴覆聯、存根聯內偽造之「黃振明」署押，應依刑
    法第二百十九條宣告沒收。
據上論斷，應依刑事訴訟法第二百九十九條第一項前段、刑法第二百十六條、第二百
十條、第四十一條第一項前段、第二百十九條，罰金罰鍰提高標準條例第二條，判決
如主文。
本案經檢察官柯月美到庭執行職務
中      華      民      國      九十    年      十      月     十六     日
                                   臺灣嘉義地方法院刑事第三庭
                                       法  官   康  存  真
右正本證明與原本無異。
如不服本判決，應於判決送達後十日內，向本院提出上訴狀。
中      華      民      國      九十    年      十      月     十六     日
                                       書記官   胡  祥  生


司法院資訊處製作；財團法人民間司法改革基金會備份。
